# 已报废的房屋建筑物重新装修，装修费是资本化吗

提问人：星晴 jy 时间：2022-02-18 15:12:41
公司有一栋房产（员工宿舍），是上世纪建造的，公司于 2018 年就已提完折旧并办理了报废处置流程，从固定资产卡片账下账了，但报废后该房产仍然一直作为员工宿舍，给员工居住，公司于 2021 年对该房产进行装修改造。请问：发生的装修改造费 200 万元应当如何进行账务处理，是计入固定资产-装修还是直接进行费用化，计入管理费用中？

回答人：chenyiwei
这种情况是否表明 2018 年的报废处理是不恰当的，即该项固定资产不应终止确认？如果是，则建议首先进行差错更正，恢复该固定资产的原值和累计折旧。
在此基础上，对于装修改造支出，与一般情况下对自有产权房产的改造支出按相同原则处理，根据能否增加未来经济利益流入确定是否将其资本化处理。